【裁判字號】    89,易,4658
【裁判日期】    900413
【裁判案由】    傷害等
【裁判全文】
臺灣高雄地方法院刑事判決                        八十九年度易字第四六五八號
    公  訴  人  臺灣高雄地方法院檢察署檢察官
    被      告  乙○○
                丁○○
                丙○○
右列被告因傷害等案件，經檢察官提起公訴（八十九年度偵字第一六一八四號），本
院判決如左︰
    主  文
乙○○、丁○○、丙○○共同傷害人之身體，各處有期徒刑月，如易科罰金，均以
佰元折算壹日。
  事  實
一、乙○○、丁○○、丙○○與其他真實姓名不詳之成年男子五人，在高雄縣彌陀鄉
    ○○○路界揚超商店前，見蔡任閤騎機車後載甲○○，雙方因按喇叭超車問題引
    起不悅，乃一路尾隨蔡任閤及甲○○二人，至高雄縣彌陀鄉○○○路與海尾路口
    前，乙○○、丁○○、丙○○等八人竟共同基於普通傷害之犯意，於八十九年五
    月二十九日二十三時許，分持不詳種類之刀、木棒（均未扣案）或徒手，毆打蔡
    任閤，致蔡任閤受有頭頂部三公分撕裂傷、右手背及後上背等處血腫等傷
二、案經蔡任閤訴由高雄縣警察局岡山分局移送臺灣高雄地方法院檢察署檢察官偵查
    起訴。
    理  由
一、訊據被告乙○○、丁○○、丙○○對於右揭犯罪事實，均迭於警偵訊時及本院審
    理中供認不諱，核與告訴人蔡任閤指訴之情節相符，並據甲○○供陳明白。告訴
    人受有前開傷害，則有高雄榮民醫院診斷證明書乙紙在卷可稽。被告三人罪證明
    確，其等犯行均洵堪認定。
二、核被告三人所為，均係犯刑法第二百七十七條第一項普通傷害罪。其等與不詳姓
    名成年男子五人之間，有犯意聯絡與行為分擔，均為共同正犯。爰審酌被告因細
    故即糾眾以暴力相犯，造成告訴人之身體傷害，迄未與告訴人達成和解，惡性非
    輕，量處如主文所示之刑，並諭知易科罰金之折算標準，以資懲儆。又刑法第四
    十一條，於九十年一月四日修正，同年月十日經總統公布施行，比較新舊法，以
    新法有利於被告，依刑法第二條第一項前段規定，應適用修正後刑法第四十一條
    第一項規定。
三、公訴意旨另以：甲○○因要防護蔡任閤，右手腕背處遭被告乙○○毆打蔡任閤時
    打傷，受有右手腕紅腫之傷害。因認被告乙○○另涉犯刑法第二百八十四條第一
    項過失傷害罪嫌云云。訊據被告乙○○則堅決否認有打到甲○○。經查：告訴人
    甲○○及蔡任閤於本院審理中均陳稱：是丙○○打到甲○○等語，而告訴人甲○○主張被傷害，卻無法提出驗傷單，是無法證明被告乙○○確有過失傷害告訴人
    行為，且查無告訴人受傷之證據，故被告乙○○之過失傷害犯行，尚屬不能證明
    ，惟公訴人認被告此部分犯行與前開有罪部分有裁判上一罪關係，爰不另為無罪
    之諭知，附此敘明。
據上論斷，應依刑事訴訟法第二百九十九條第一項前段，刑法第二條第一項前段、第
二十八條、第二百七十七條第一項、第四十一條第一項，罰金罰鍰提高標準條例第一
條前段、第二條，判決如主文。
中      華      民      國    九十      年      四      月     十二     日
                                    臺灣高雄地方法院刑事第一庭
                                        法  官    郭佳瑛
右正本證明與原本無異。
如不服本判決，應於送達後十日內，向本院提出上訴狀。
                                        書記官    王美玲
中    華    民    國      九十      年      四      月      十三      日
附錄本判決論罪之法條全文
刑法第二百七十七條條第一項
  傷害人之身體或健康者，處三年以下有期徒刑、拘役或一千元以罰金。


司法院資訊處製作；財團法人民間司法改革基金會備份。
